臺灣臺中地方法院刑事判決　　　　　　　　　　　　九十一年度訴字第一一一六號
　　公　訴　人　臺灣台中地方法院檢察署檢察官
　　被　　　告　甲○○
右列被告因毒品危害防制條例案件，經檢察官提起公訴（九十一年度毒偵字第四三四
號），本院判決如左：
    主  文
甲○○連續施用第一級毒品，處有期徒刑捌月；扣案含海洛因殘渣之塑膠袋貳個，沒
收銷燬之；扣案注射針筒壹支，沒收。又連續施用第二級毒品，處有期徒刑伍月。主
刑部分應執行有期徒刑壹年。
    事  實
一、甲○○前曾因施用毒品案件，經觀察、勒戒後，認無繼續施用毒品之傾向，經臺
    灣台中地方法院檢察署檢察官於民國（以下同）九十年四月六日，以九十年度毒
    偵字第一五九三號不起訴處分確定在案，猶未知悔改；又基於施用第一級毒品海
    洛因、第二級毒品安非他命之概括犯意，自九十年十月初某日起至九十一年二月
    一日止，連續在臺中縣豐原市○○路一五０巷十五號三樓之二，分別以針筒注射
    以及玻璃球加熱之方式施用第一級毒品海洛因（起訴書誤載為嗎啡）及第二級毒
    品安非他命多次，為警於九十一年二月六日十二時三十分許，在右揭住處查獲，
    並扣得含海洛因殘渣之塑膠袋二個、注射針筒一支。經將被告於九十一年二月六
    日於警察局當場採集之尿液送鑑定後，分呈有嗎啡與安非他命之陽性反應，經本
    院以九十一年度毒聲字第七四八號裁定送臺灣臺中看守所觀察、勒戒後，認有繼
    續施用毒品之傾向。
二、案經臺中縣警察局豐原分局報請臺灣臺中地方法院檢察署檢察官偵查起訴。
    理  由
一、右揭被告連續施用第一級毒品海洛因之事實，業據被告於警訊、偵查及本院審理
    中坦承不諱，並有被告坦承為其所有之含海洛因殘渣之塑膠袋二個以及其所有供
    施用第一級毒品海洛因之注射針筒一支扣案可稽；而被告連續施用第二級毒品安
    非他命之事實，亦據被告於本院審理時自白不諱，並有臺灣台中看守所附設勒戒
    處所報告書一份在卷可稽，且被告於九十一年二月六日遭查獲後所排放之尿液，
    經送鑑驗結果分呈有嗎啡與安非他命之陽性反應，有濫用藥物尿液檢驗報告一份
    附卷可參，是被告之自白與事實相符，其於右揭時、地連續施用第一、二級毒品
    犯行，堪為認定。又被告前曾因施用毒品案件，經本院以九十年度毒聲字第一四
    ０四號裁定送勒戒處所觀察、勒戒後，認無繼續施用毒品之傾向，再經臺灣台中
    地方法院檢察署檢察官於九十年四月六日以九十年度毒偵字第一五九三號不起訴
    處分確定在案以及其後又連續施用第一級、第二級毒品，再經本院以九十一年度
    毒聲字第四七六號裁定送臺灣臺中看守所觀察、勒戒後，認有繼續施用毒品之傾
    向等情，有臺灣台中地方法院檢察署檢察官九十年度毒偵字第一五九三號不起訴
    處分書、臺灣高等法院被告全國刑案資料表、臺灣臺中看守所於九十一年二月二
    十五日以九十中所正總字第０九一０００００五一０號函所檢附「有無繼續施用
    毒品傾向證明書」、本院九十一年度毒聲字第四七六號裁定書各一份在卷可據，
    是被告於前開不起訴處分確定後五年之內，再犯毒品危害防制條第十條第一項、
    第二項之施用第一、二級毒品之罪，並經裁定送勒戒處所觀察、勒戒後，認有繼
    續施用毒品之傾向之情，堪已認定。
二、核被告甲○○所為，係分別犯毒品危害防制條例第十條第一項、第二項之施用第
    一級毒品、施用第二級毒品之二罪，而被告其持有第一級毒品海洛因及第二級毒
    品安非他命之低度行為，已分別為施用第一、二級毒品之高度行為所吸收，均不
    另論罪；又被告其施用第一、二級毒品先後均有多次之行為，且其時間緊接，所
    犯罪名與犯罪構成要件相同，顯係基於概括之犯意反覆為之，為連續犯，均依刑
    法第五十六條之規定以一罪論，並加重其刑。而被告所犯二罪間，犯意各別，罪
    名不同，應分論併罰。爰審酌被告長期施用具有成癮性之毒品，危害身心甚鉅，
    且經多次觀察、勒戒後，猶未知自省，惟念其於犯後坦承犯行，態度尚稱良好並
    知所悔悟等一切情狀，量處如主文所示之刑，並定其應執行刑。末查，被告於九
    十一年二月六日為警查獲時所一併扣得之海洛因殘渣袋二個，業據被告於警訊以
    及偵查中坦承係其於九十一年一月二十九日中午於前揭住處吸食海洛因後所遺留
    ，有警訊筆錄及偵查筆錄附卷可稽，堪信扣案塑膠袋內殘渣確實為海洛因無疑，
    該殘渣袋既與海洛因殘渣無法分離，自屬毒品危害防制條例第二條第二項第一款
    規定之第一級毒品，爰依毒品危害防制條例第十八條第一項第一項宣告沒收並銷
    毀之。又查扣之注射針筒一支係被告所有，且係供前開施用第一級毒品海洛因犯
  行使用一節，已據被告供承在卷，惟尚非專供施用毒品之器具，爰併依刑法第三
    十八條第一項第二款規定宣告沒收之。
據上論斷，應依刑事訴訟法第二百九十九條第一項前段，毒品危害防制條例第十條第
一項、第二項、第十八條第一項前段、第二十條第三項，刑法第十一條前段、第五十
六條、第五十一條第五款、第三十八條第一項第二款，判決如主文。
中      華      民      國      九十一      年      六      月    五    日
                                臺灣台中地方法院刑事第七庭
                                        法  官 林學晴
右正本證明與原本無異。
如不服本判決，應於送達後十日內向本院提出上訴狀 （須附繕本） ，上訴於台灣高等
法院台中分院。
                                        書記官
中      華      民      國      九十一      年      六      月    五    日
附錄論罪科刑法條
毒品危害防制條例第十條
施用第一級毒品者，處六月以上五年以下有期徒刑。
施用第二級毒品者，處三年以下有期徒刑。
